【裁判字號】    95,簡上,244
【裁判日期】    950811
【裁判案由】    詐欺等
【裁判全文】
臺灣板橋地方法院刑事判決             95年度簡上字第244號
上  訴  人  臺灣板橋地方法院檢察署檢察官
被      告  乙○○
上列上訴人因被告詐欺等案件，不服本院刑事第十一庭中華民國
95年3 月3 日94年度簡字第4616號第一審判決（聲請簡易判決處
刑案號：94年度速偵字第1254號；移送併案審理案號：同署95年
度偵字第12133 號、臺灣桃園地方法院檢察署95年度偵字第6625
號號），提起上訴，本院管轄之第二審合議庭判決如下：
    主  文
原判決撤銷。
乙○○連續幫助連續意圖為自己不法之所有，以詐術使人將本人
之物交付，處有期徒刑肆月，如易科罰金，以佰元折算壹日。
    事  實
一、乙○○明知現今犯罪集團或不法份子為掩飾其不法獲利行徑
    ，避免執法人員之追究處罰，經常誘使一般民眾提供金融機
    構帳戶等資料，渠等再反覆以此帳戶供作對外詐騙或其他各
    種財產犯罪之不法用途使用。其明知如此，竟經由報紙廣告
    得知姓名年籍均不詳之自稱「王先生」之成年男子欲購買存
    款帳戶，即於民國94年8 月23日或24日及同年月27日，在桃
    園縣龜山鄉之龍華科技大學前，將其前於85年4 月25日向華
    南商業銀行中壢分行所申設之存款帳戶（帳號：0000000000
    00）及其前於94年8 月23日向中華郵政股份有限公司樹林三
    多郵局所申設之存款帳戶（局號：0000000 ，帳號：000000
    0）之 存摺、提款卡連同提款密碼等資料，分別以新台幣（
    下同）2,000 元及4,000 元之代價，販賣給「王先生」。故
    其主觀上應已預見可能發生幫助犯罪集團或不法份子詐欺取
    財等財產犯罪之結果，卻概括容任該結果之發生。嗣該犯罪
    集團或不法份子即基於意圖為自己不法所有之詐欺概括犯意
    ，連續為下列之詐欺行為：
  (一)先於94年8 月24日中午某時，撥打電話給甲○○，佯稱甲○○於中國信託商業銀行之信用卡卡費尚未繳交，如再不繳交
    ，即要處罰違約金，使甲○○因此陷於錯誤，即按照該犯罪
    集團或不法份子之指示，於同日下午2 時40分許，匯款2,43
    1 元至乙○○前揭華南商業銀行帳戶內。後因甲○○察覺受
    騙，遂報警處理。
  (二)又於94年8 月25日，撥打電話給丙○○，佯稱丙○○於慈善
    拍賣會抽中港幣300,000 元，但須先匯款62,000元至慈善機
    構帳戶，使丙○○因此陷於錯誤，即按照該犯罪集團或不法
    份子之指示，於94年9 月5 日下午5 時5 分許，匯款40,000
    元至乙○○前揭郵局帳戶內。後因丙○○察覺受騙，遂報警
    處理。
  (三)復於94年9 月5 日中午12時許，撥打電話給戊○○，佯稱戊○○抽中「東皇國際金融股份有限公司」之三獎1,200,000
    元，但須先匯款67,000元抵繳稅金，戊○○即於94年9 月6
    日中午12時許撥打其所留下之手機電話確認後，按照該犯罪
    集團或不法份子之指示，於94年9 月6 日中午12時56分許，
    匯款67,000元至乙○○前揭郵局帳戶內。後因戊○○察覺受
    騙，遂報警處理。
  (四)再於94年9 月6 日上午10時30分許，撥打電話給丁○○，佯
    稱丁○○抽中「東皇公司」獎金港幣300,000 元，但須先匯
    款32,000元認養慈善機構後，始能領獎，丁○○即按照該犯
    罪集團或不法份子之指示，於94年9 月6 日下午1 時11分許
    ，匯款32,000元至乙○○前揭郵局帳戶內。後因丁○○察覺
    受騙，遂報警處理。
二、案經臺北縣政府警察局樹林分局報告臺灣板橋地方法院檢察
    署檢察官偵查而聲請簡易判決處刑，且經臺北縣政府警察局
    樹林分局報告臺灣板橋地方法院檢察署檢察官偵查及桃園縣
    政府警察局大園分局報告臺灣桃園地方法院檢察署檢察官偵
    查而均移送本院併案審理。
    理  由
壹、證據能力方面：
    按「被告以外之人於審判外之言詞或書面陳述，除法律有規
    定者外，不得作為證據」，刑事訴訟法第159 條第1 項定有
    明文，此即學理上所稱「傳聞證據排除法則」。依上開法律
    規定，傳聞證據原則上固無證據能力，但如法律別有規定者
    ，即例外認有證據能力。又被告以外之人於審判外之陳述，
    雖不符同法第159 條之1 至第159 條之4 之規定，但經當事
    人於審判程序同意作為證據，法院審酌該言詞陳述或書面陳
    述作成時之情況，認為適當者，亦得為證據，此則據同法第
    159 條之5 第1 項定有明文。鑒於採用傳聞證據排除法則之
    重要理由之一，係因傳聞證據未經當事人之反詰問予以覈實
    ，若當事人願放棄對原供述人之反對詰問時，原則上即可承
    認該傳聞證據之證據能力，而揆諸我國刑事訴訟法第159 條
    之5 之立法理由，除參照前述傳聞證據排除法則之基本法理
    外，亦參考日本刑事訴訟法第326 條之立法例，查日本刑事
    審判實務之運作，有關檢察官及被告均同意作為證據之傳聞
    書面材料或陳述，可直接援引該國刑事訴訟法第326 條作為
    傳聞例外之法律依據，僅在檢察官與被告不同意之情況下，
    乃須根據其他傳聞例外規定俾以斟酌該等書面材料或陳述是
    否具有證據能力，在當事人間無爭執之案件中，傳聞證據基
    本上均可依據前引規定提出於法院使用。職是之故，我國刑
    事訴訟法第159 條之5 之適用應可作同上之解釋。經查，本
    件判決後開所示之被告乙○○以外之人於審判外之陳述（包
    括書面陳述），固均屬傳聞證據，惟被告及公訴檢察官就前
    揭審判外陳述之證據能力，先後於本院準備程序及審判期日
    中均表示同意上開證據資料有證據能力。本院審酌上開證據
    資料製作時之情況，尚查無違法不當及證明力明顯過低之瑕
    疵，亦認為以之作為證據應屬適當，故揆諸前開法律規定與
    說明，爰逕依刑事訴訟法第159 條之5 第1 項規定，認前揭
    證據資料均例外有證據能力。
貳、實體方面：
  一、認定事實部分：
      訊據被告乙○○對其於前開時、地，分別以上述代價，將
      前揭帳戶之存摺、提款卡連同提款密碼等資料均販賣給自
      稱「王先生」之成年男子之事實，固均坦承不諱，惟矢口
      否認有何幫助詐欺之犯行，辯稱：我將前揭帳戶賣給「王
      先生」的時候，並不知道會有問題，是後來賣完帳戶之後
      ，我聽人家說這樣可能會有問題，我就急著要去辦遺失，
      而我也不知道詐騙集團會利用我的帳戶去騙人的事情云云
      。經查：
    (一)前揭華南商業銀行中壢分行及中華郵政股份有限公司樹林
      三多郵局之存款帳戶，乃均係被告所申設之事實，除經被
      告於本院審理時供明在卷外，並有上開銀行中壢分行95年
      4 月7 日（95）華壢存字第134 號函暨該函檢附之開戶資
      料、中華郵政股份有限公司板橋郵局94年9 月16日板營字
      第0940201727號函暨該函檢附之開戶資料各1 份在卷可稽
      ；又被害人甲○○、丙○○、戊○○、丁○○分別受有前
      揭訛詐，遂將前揭款項分別匯至被告於上開銀行或郵局所
      申設之存款帳戶內，再由前揭犯罪集團或不法份子提領一
      空之事實，亦據上開被害人於警詢中各自指述歷歷，且有
      被害人甲○○所提出之自動櫃員機交易明細表、上開郵局
      書函檢附之被告帳戶最近交易查詢資料、被害人戊○○所
      提出之郵政國內匯款執據各1 份附卷為憑，復有上開被害
      人受騙後向警方報案之刑事案件報案三聯單影本、警方受
      理詐騙帳戶通報警示簡便格式表影本在卷為佐，均堪認屬
      真實。職是，足見前揭犯罪集團或不法份子係以前述之訛
      詐方式，詐騙各該被害人，使各該被害人分別誤信為真而
      匯款受害，前揭犯罪集團或不法份子再全數提領帳戶內之
      款項，渠等所為自應成立刑法第339 條第1 項之詐欺取財
      罪。
    (二)次查，目前金融機構對於個人開戶，並未設有諸多限制，
      衡情任何人均可辦理金融帳戶存摺使用，如無正當理由，
      實無借用或購買他人帳戶存摺、提款卡連同提款密碼等資
      料使用之理。而前揭金融帳戶資料亦事關個人財產權益之
      保障，其專有性甚高，除非本人或與本人具有親密或信賴
      者，難認有何理由會自由流通使用，一般人均有妥為保管
      及防止他人任意使用之認識，縱於特殊情況偶須交付他人
      使用，亦必深入瞭解用途及合理性，始會安心提供，且該
      等專有物品如落入不明人士手中，極易被利用為與財產有
      關之犯罪工具，此亦為吾人依一般生活認知所易於體察之
      常識。再者，現今犯罪集團或不法份子為掩飾其不法獲利
      行徑，避免執法人員之追究處罰，經常誘使一般民眾提供
      金融機構帳戶存摺等資料，渠等再反覆以此帳戶供作對外
      詐騙或其他各種財產犯罪之不法用途使用，業經電視新聞
      及報章雜誌等大眾傳播媒體多所報導，政府亦極力宣導，
      期使民眾注意防範，則一般人本於生活經驗及認識，在客
      觀上當可預見完全不相識或不甚熟識之人要求提供金融機
      構存款帳戶之存摺、提款卡連同提款密碼等資料供其使用
      之行徑，往往與利用該帳戶進行詐騙或其他財產犯罪有密
      切關連，而被告於行為時業已成年，觀其當庭應訊之表現
      ，應係身心尚屬健全，智識程度為一般程度之成年人，並
      非年幼無知或與社會隔絕而無常識之人，且其與「王先生
      」乃係透過報紙廣告洽詢買賣帳戶之事時始認識，此經被
      告於偵查中陳明在卷，依其智識能力與社會生活經驗，對
      於將自己申設之存款帳戶之存摺、提款卡連同提款密碼等
      資料以販賣之方式交予此等不甚相識之人，該帳戶將有可
      能被利用作為實行財產犯罪之工具乙事，自應有所預見為
      是。
    (三)綜上所述，被告主觀上應有預見「王先生」買受其之前揭
      存款帳戶存摺、提款卡連同提款密碼等資料，可能係預計
      充作上述不法用途甚明，被告主觀上既有所預見，竟仍將
      前揭存款帳戶存摺、提款卡連同提款密碼等資料分別交給
      「王先生」，概括容任幫助前揭遭詐欺結果之發生，被告
      主觀上應具幫助詐欺取財之間接故意，其理甚屬灼然。從
      而，被告主觀上既具有幫助詐欺取財之間接故意，且客觀
      上確有提供前揭存款帳戶存摺、提款卡連同提款密碼等資
      料之幫助行為，其辯稱並無幫助詐欺之犯意云云，自無足
      取，是以本件事證已臻明確，被告之犯行應堪認定。
  二、論罪部分：
    (一)嗣於被告行為後，刑法施行法已於95年6 月14日增訂該法
      第1 條之1 規定，並自95年7 月1 日施行，其將刑法分則
      所定罰金之貨幣單位均改為新台幣，並分別提高為3 倍或
      30倍；另刑法第33條第5 款關於罰金刑之規定、第56條關
      於連續犯之規定、第41條第1 項關於易科罰金折算標準之
      規定，均已於94年2 月2 日修正公布，並同自95年7 月1
      日施行。按同於95年7 月1 日修正施行之刑法第2 條規定
      ，乃係關於新舊法比較適用之準據法，其本身無關行為可
      罰性要件之變更，故於95年7 月1 日前揭法律修正施行後
      ，如有涉及比較新舊法之問題，即應逕依修正後刑法第2
      條第1 項規定，為「從舊從輕」之比較（參見最高法院95
      年度第8 次刑事庭會議決議意旨）。茲分述如下：
      1.刑法分則編各罪所定罰金之貨幣單位原為銀元，且依修
        正前刑法第33條第5 款規定，罰金刑為1 銀元以上，而
        有關罰金倍數之調整及銀元與新台幣之折算標準，則定
        有「罰金罰鍰提高標準條例」及「現行法規所定貨幣單
        位折算新台幣條例」，除罰金以1 銀元折算3 元新台幣
        外，並將72年6 月26日以前修正之刑法部分條文罰金數
        額提高2 至10倍，其後修正者則不再提高倍數；嗣修正
        後刑法第33條第5 款則將罰金刑提高為新台幣1 千元以
        上，並以百元計算之，且因刑法第33條第5 款所定罰金
        貨幣單位既已改為新台幣，刑法分則編各罪所定罰金之
        貨幣單位亦應配合修正為新台幣，且考量刑法修正施行
        後，不再適用「現行法規所定貨幣單位折算新台幣條例
        」，為使刑法分則編各罪所定罰金之最高數額與刑法修
        正前趨於一致，爰增訂刑法施行法第1 條之1 規定，將
        刑法分則編各罪所定罰金之貨幣單位均改為新台幣，並
        將72年6 月26日以前修正之刑法部分條文罰金數額提高
        為30倍，其後修正者則提高為3 倍。是以刑法分則編各
        罪所定罰金刑之最高數額，於上開規定修正後仍屬一致
        ，並無不同；但其罰金刑之最低數額，則比修正前提高
        ，從而自以修正前之規定較為有利。
      2.修正後刑法第56條規定，業已刪除連續犯之規定。故連
        續數行為而犯同一罪名，依修正前刑法第56條規定，為
        連續犯，應以一罪論，僅得加重其刑；但依修正後規定
        ，則已無連續犯可資適用，即應將各次犯行以數罪併合
        處罰。是以適用修正前關於連續犯之規定，自係較為有
        利。
      3.修正後刑法第41條第1 項前段關於得易科罰金之折算標
        準，由「得以1 元以上3 元以下折算1 日」（按：此規
        定配合修正前罰金罰鍰提高標準條例第2 條【現已刪除
        】規定，就其原定數額提高為100 倍折算1 日，則最高
        應以銀元300 元折算1 日，經折算為新台幣後，應以新
        台幣900 元折算1 日），提高為「以新台幣1 千元、2
        千元或3 千元折算1 日」，並刪除「因身體、教育、職
        業、家庭之關係或其他正當事由，執行顯有困難」之條
        件。是以修正前關於易科罰金之折算標準金額較低，自
        係較為有利。
      4.準此而論，前揭刑法施行法第1 條之1 之增訂及刑法第
        33條第5 款之修正，乃係刑法分則編各罪所定罰金刑之
        刑罰法律效果之變更；前揭刑法第56條連續犯之修正，
        則係科刑規範事項之變更；前揭刑法第41條第1 項易科
        罰金折算標準規定之修正，則相當於科刑規範事項之變
        更，自應依刑法第2 條第1 項規定，綜合罪刑全部結果
        ，整體為新舊法之「從舊從輕」比較（參見最高法院24
        年上字第4634號判例意旨、27年上字第261 號判例意旨
        ）。核被告所為，乃符合修正前刑法連續犯之規定，而
        依本院所諭知之被告罪名及其宣告刑（詳如後述），適
        用修正前有關罰金刑及易科罰金折算標準之規定，對被
        告亦較屬有利，故經綜合比較新舊法結果，應以舊法對
        被告有利，自應整體依刑法第2 條第1 項前段規定，適
        用行為時之修正前刑法等規定，合先敘明。
    (二)再者，嗣於被告行為後，洗錢防制法亦於95年5 月30日修
      正公布，並於同年7 月1 日施行。該法第3 條第5 款原規
      定刑法第340 條常業詐欺罪屬於該法所稱之「重大犯罪」
      ，嗣於修正後，則已將該款刪除。故如因掩飾或隱藏因自
      己常業詐欺所得財物或財產上利益者，抑或掩飾、收受、
      搬運、寄藏、故買或牙保他人因常業詐欺所得財物或財產
      上利益者，因洗錢防制法業已刪除常業詐欺罪屬於「重大
      犯罪」之規定，即不再屬於洗錢防制法第2 條所稱之洗錢
      行為，自不再構成洗錢防制法第9 條第1 項或同條第2 項
      之洗錢罪。是以聲請意旨認被告掩飾他人因常業詐欺所得
      財物，而該當洗錢防制法第9 條第2 項之洗錢罪，但因被
      告行為後，法律已廢止因常業詐欺所構成之上開洗錢罪名
      ，依刑事訴訟法第302 條第4 款規定，本應諭知此部分免
      訴之判決，惟因聲請意旨復認被告此部分所為與其另所為
      之幫助常業詐欺部分（本院認此應係構成幫助普通詐欺，
      爰依法變更聲請論罪法條，詳如後述）有想像競合犯之裁
      判上一罪關係，故就此部分不另為免訴之諭知。
    (三)查前揭犯罪集團或不法份子先後使被害人甲○○、丙○○
      、戊○○、丁○○陷於錯誤，分別將前揭款項轉帳至被告
      申設之前揭銀行或郵局存款帳戶中，該犯罪集團或不法份
      子所為該當刑法第339 條第1 項之詐欺取財罪，且渠等先
      後4 次詐欺取財犯行，時間緊接，方法相同，所犯構成要
      件亦相同，顯係基於概括犯意反覆為之，為連續犯，依修
      正前刑法第56條規定，以一罪論。被告以販賣前揭銀行、
      郵局帳戶存摺、提款卡連同提款密碼等資料之方式，幫助
      前揭犯罪集團或不法份子連續詐欺取財，核被告所為，係
      犯刑法第30條第1 項、同法第339 條第1 項幫助連續詐欺
      取財罪，酌依刑法第30條第2 項規定，依正犯之刑減輕之
      （按：同於95年7 月1 日修正施行之刑法第30條固有若干
      條文文字之更動，亦即將「從犯」修正為「幫助犯」，將
      「幫助他人犯罪」修正為「幫助他人實行犯罪行為」，但
      均不影響「幫助犯無獨立性，必以正犯有犯罪行為之存在
      ，始能存在」之嚴格從屬形式實務見解之繼續援用，故不
      涉及罪刑實質內容之變更，應無比較新舊法之問題）。至
      聲請意旨固認被告所為係犯幫助常業詐欺罪（按：應指刑
      法95年7 月1 日修正施行前第340 條所規定之常業詐欺罪
      ，嗣於刑法修正施行後，該條已經刪除），然刑法上所謂
      常業犯，係指反覆以同種類行為為目的之社會活動之職業
      性犯罪而言（參照最高法院85年度台上字第510 號判例意
      旨），惟參諸本件被告所幫助之犯罪集團或不法份子之詐
      欺次數及渠等所使用之詐欺手法、規模，尚難逕認確係反
      覆實施詐欺之職業性活動，此外復查無其他證據證明該犯
      罪集團或不法份子確係基於常業詐欺之犯意而反覆為詐欺
      行為，自難遽認該犯罪集團或不法份子所為詐欺犯行業已
      該當常業詐欺罪，當亦不得認定被告所為係犯幫助常業詐
      欺罪。聲請意旨認被告此部分所為係犯幫助常業詐欺罪，
      容有未洽，惟聲請簡易判決處刑之社會基本事實既屬相同
      ，爰依法變更其所引應適用之法條。被告先後2 次販賣存
      摺、提款卡連同提款密碼等資料之幫助詐欺取財犯行，時
      間緊接，方法相同，所犯構成要件亦同一，顯係基於概括
      犯意反覆為之，為連續犯，依修正前刑法第56條規定，應
      以一罪論，並加重其刑。至聲請意旨固僅論及被告於94年
      8 月27日販賣前揭郵局帳戶存摺、提款卡連同提款密碼等
      資料，因而幫助前揭犯罪集團或不法份子詐欺被害人丙○○之犯罪事實，漏未論及被告販賣前揭郵局帳戶，尚有幫
      助前揭犯罪集團或不法份子詐欺被害人戊○○、丁○○之
      犯罪事實，且漏未論及被告另有販賣前揭銀行帳戶存摺、
      提款卡連同提款密碼等資料，幫助前揭犯罪集團或不法份
      子詐欺被害人甲○○之犯罪事實，惟被告分別販賣前揭郵
      局及銀行帳戶之幫助詐欺取財犯行之間有連續犯之裁判上
      一罪關係，已如前述；而其販賣前揭郵局帳戶幫助前揭犯
      罪集團或不法份子連續詐欺被害人丙○○、戊○○、丁○○之犯行，則係以一單純之幫助行為幫助一連續詐欺取財
      之犯行，其為單純一罪之關係，故該漏未論及之部分應均
      為聲請效力所及，本院均應併予審判。
  三、撤銷原審判決之理由：
      原審認本案事證明確，予以論罪科刑，固非無見。惟查：
      (1)被告所為係犯幫助普通詐欺罪，已如前述，原審判決認
      被告所為並不該當幫助常業詐欺罪，但未論及（或亦不認
      為）被告所為係該當幫助普通詐欺罪，容有未洽。況原審
      判決一方面認被告主觀上預見犯罪集團可能利用其所提供
      之前揭郵局帳戶掩飾渠等從事重大犯罪（當係包含常業詐
      欺在內）所得財物之洗錢犯行，猶容任為之，因此認被告
      該當幫助洗錢之罪名，惟另一方面竟又認被告主觀上對該
      犯罪集團可能利用其所提供之銀行帳戶從事常業詐欺之行
      徑無法預見，而不構成幫助常業詐欺罪，其前後說理已有
      矛盾，更見原審判決所認容有未洽；(2)原審判決未及審酌
      被告尚有販賣前揭郵局帳戶存摺、提款卡連同提款密碼等
      資料，因而幫助前揭犯罪集團或不法份子詐欺被害人戊○○、丁○○之犯罪事實，且未及審酌被告尚有販賣前揭銀
      行帳戶存摺、提款卡連同提款密碼等資料，因而幫助前揭
      犯罪集團或不法份子詐欺被害人甲○○之犯罪事實，亦有
      未洽；(3)嗣於被告行為後，前揭刑法及洗錢防制法之規定
      均已修正，並自95年7 月1 日施行，原審未及比較刑法新
      舊法，且未及審酌修正後之洗錢防制法已廢止因掩飾常業
      詐欺所得財物或財產上利益所構成之洗錢罪名，而未就此
      部分不另為免訴之諭知，亦同有未洽。檢察官執上開(2)所
      示理由上訴，洵屬有據，且原審判決復有上述可議之處，
      自應由本院予以撤銷改判。
  四、科刑部分：
      本院審酌被告販賣前揭銀行及郵局帳戶資料，供詐騙集團
      或不法份子使用，助長詐騙集團或不法份子財產犯罪之風
      氣，致前揭被害人分別受騙而匯款，受騙金額合計達14萬
      餘元，實為當今社會層出不窮之詐財事件所以發生之根源
      ，造成社會互信受損，擾亂金融交易往來秩序，影響層面
      廣泛，且亦因被告提供個人帳戶，致使執法人員難以追查
      該詐騙集團或不法份子之真實身分，所為實屬不該，而被
      告雖非基於直接故意而為本件幫助詐欺之犯行，但仍有間
      接故意，自無從阻免本件犯行之成立，其所為自應受有相
      當程度之刑事非難；惟另考量被告並無任何前科紀錄，此
      有臺灣高等法院被告前案紀錄表1 份在卷可按，素行應非
      不良，而其於犯後已能坦承確有販賣前揭銀行及郵局存款
      帳戶等相關資料之事實，且其僅因此獲得合計6,000 元之
      微薄代價，並未因此獲得暴利等一切情狀，酌情量處如主
      文所示之刑，並依修正前刑法第41條第1 項前段規定，諭
      知易科罰金之折算標準，以資懲儆。
據上論斷，應依刑事訴訟法第455 條之1 第3 項、第369 條第1
項前段、第364 條、第299 條第1 項前段，刑法第2 條第1 項前
段、修正前刑法第56條、刑法第30條、第339 條第1 項、修正前
刑法第41條第1 項前段，罰金罰鍰提高標準條例第1 條前段、修
正前罰金罰鍰提高標準條例第2 條，判決如主文。
本案經檢察官黃仙宜到庭執行職務。
中    華    民    國    95    年    8     月    11    日
                  刑事第十三庭  審判長法  官  戴嘉清
                                      法  官  林晏鵬
                                      法  官  陳信旗
以上正本證明與原本無異
不得上訴。
                                      書記官  陳昭綾
中    華    民    國    95    年    8     月    14    日
附錄本案論罪科刑法條全文：
刑法第339 條
    意圖為自己或第三人不法之所有，以詐術使人將本人或第三
    人之物交付者，處5 年以下有期徒刑、拘役或科或併科1 千
    元以下罰金。
    以前項方法得財產上不法之利益或使第三人得之者，亦同。
    前2 項之未遂犯罰之。


司法院資訊處製作；財團法人民間司法改革基金會備份。
